臺灣高等法院民事裁定  
108年度重上字第415號
上  訴  人  張仕鵬  




上列上訴人因與被上訴人唐孝權、楊承熹間請求不動產變更登記
等事件，對於中華民國109年2月26日本院108年度重上字第415號
判決，提起上訴，本院裁定如下：
    主  文
本件第三審上訴利益即訴訟標的價額核定為新臺幣壹仟陸佰伍拾
萬元。 
上訴人應於本裁定正本送達後七日內，補繳第三審裁判費新臺幣
貳拾參萬伍仟捌佰元，並補正委任律師或具律師資格之關係人為
訴訟代理人之委任狀。
    理  由
一、按向第二審或第三審法院上訴，依民事訴訟法第77條之13及
    第77條之14規定，加徵裁判費十分之五，民事訴訟法第77條
    之16第1項前段有明文規定。再按訴訟標的之價額，由法院
    核定；核定訴訟標的之價額，以起訴時之交易價額為準；無
    交易價額者，以原告就訴訟標的所有之利益為準；以一訴主
    張數項標的者，其價額合併計算之。但所主張之數項標的互
    相競合或應為選擇者，其訴訟標的價額，應依其中價額最高
    者定之；以一訴附帶請求其孳息、損害賠償、違約金或費用
    者，不併算其價額，民事訴訟法第第77條之1第1項、第2項
    、第77條之2第1項、第2項分別定有明文。又對於第二審判
    決上訴，上訴人應委任律師為訴訟代理人。但上訴人或其法
    定代理人具有律師資格者，不在此限。上訴人之配偶、三親
    等內之血親、二親等內之姻親，或上訴人為法人、中央或地
    方機關時，其所屬專任人員具有律師資格並經法院認為適當
    者，亦得為第三審訴訟代理人，民事訴訟法第466條之1第1
    項、第2項分別定有明文。另依民事訴訟法第481條準用同法
    第442條第2項規定，上訴不合程式或有其他不合法之情形而
    可以補正者，原審法院應定期間命其補正，如不於期間內補
    正，應以裁定駁回之。
二、經查，本件被上訴人主張兩造約定以被上訴人楊承熹2分之1
     、被上訴人唐孝權及上訴人各4分之1之出資比例，共同出
    資新臺幣（下同）2,200萬元購買坐落臺北市○○區○○段0000
    地號土地及其上同段3396建號建物即門牌號碼為臺北市○○區
    ○○街00巷00號2樓房屋（下合稱系爭房地），並借名登記予
    上訴人，嗣其終止借名登記契約，先位聲明類推適用民法第
    541條第2項及依民法第179條規定，請求上訴人應將系爭房
    地之所有權分別移轉登記權利範圍2分之1予楊承熹、4分之1
    予唐孝權。備位聲明依民法第172條、第176條第1項及第179
    條規定請求上訴人分別給付楊承熹431萬3,000元、唐孝權25
    1萬6,500元及利息。本院判決被上訴人先位聲明有理由，駁
    回上訴人之上訴，上訴人不服，全部提起上訴。就先位聲明
    部分，訴訟標的價額核定為1,650萬元【2,200萬元×（1/2＋1
    /4）】，備位聲明之訴訟標的金額為682萬9,500元（431萬3
    ,000元+251萬6,500元），則依前揭說明，本件第三審之上
    訴利益即訴訟標的價額依最高者即先位聲明之訴訟標的價額
    1,650萬元，應徵第三審裁判費23萬5,800元，上訴人未據繳
    納，亦未委任律師或具律師資格之關係人為訴訟代理人，亦
    未提出上訴理由狀，茲命上訴人於收受本裁定正本之日起7
    日內如數補繳第三審裁判費，及補正律師或具律師資格關係
    人之委任狀，逾期不補正，即駁回上訴。
三、爰裁定如主文。　　　
中　　華　　民　　國　　109 　年　　4 　　月　　10　　日
                  民事第二庭
                        審判長法  官  陳容正
                              法  官  王怡雯
                              法  官  紀文惠
正本係照原本作成。
核定訴訟標的價額部分，如不服裁定得於收受送達後10日內向本
院提出抗告狀，並繳納抗告費新臺幣1千元。
命補繳裁判費部分不得抗告。
中　　華　　民　　國　　109 　年　　4 　　月　　10　　日
　　　　
　　　　　　　　　　　　　　　書記官  李昱蓁